【裁判字號】    95,抗,193
【裁判日期】    950519
【裁判案由】    本票裁定
【裁判全文】
臺灣臺北地方法院民事裁定               95年度抗字第193號
再 抗告 人  甲○○
上列再抗告人因與相對人國泰世華商業銀行股份有限公司間請求
本票裁定事件，再抗告人對於民國95年4月11日本院所為之裁定
提起抗告，本院裁定如下：
    主  文
再抗告駁回。
再抗告程序費用由再抗告人負擔。
    理  由
一、按對於財產權訴訟之第二審判決，如因上訴所得受之利益，
    不逾新台幣（下同）1,000,000元者，不得上訴。前項所定
    數額，司法院得因情勢需要，以命令減至500,000元，或增
    至1,500,000元；又按不得上訴於第三審法院之事件，其第
    二審法院所為裁定，不得抗告，民事訴訟法第466條第1項、
    第3項、第484條第1項定有明文。而民事訴訟法第466條第1
    項所定上訴第三審之利益額數，業於民國91年1月29日提高
    為1,5 00,000元（91院台廳民一字第03075號）。前開規定
    ，再抗告準用之，非訟事件法第46條、民事訴訟法第495條
    之1第2項亦有明文。
二、本件再抗告意旨：相對人既為法人、商人，利用定型化條款
    定約定系爭本票付款地在相對人公司事務所即「台北市○○
    路7號」，由本院為管轄法院，衡諸再抗告人住所地在台南
    縣，足認以本院為管轄法院之合意顯失公平，再抗告人業經
    聲請移轉管轄法院至台南地方法院，台南地方法院始為本件
    管轄法院，故系爭本票裁定自有違誤，抗告法院未察竟駁回
    再抗告人之抗告，原裁定違背法令，爰依法提起本件再抗告
    云云。
三、經查，本件標的金額為200,000元，未逾上開得再抗告數額
    ，自屬不得再抗告之事件。又按「依民事訴訟法第229條第3
    項規定，對於判決得上訴者，固應於送達當事人之正本內記
    載其期間，及提出上訴狀之法院，惟於不得上訴之判決誤為
    此項記載，殊難因此即謂該判決得為上訴。」，最高法院32
    年度抗字第255號著有判例可資參照。同理，不得再抗告之
    限制，不因誤繕為得抗告而受影響，故原裁定雖誤繕為得再
    抗告，再抗告人之再抗告亦不因此而合法，是本件再抗告為
    不合法，應予駁回。
四、再查，既使本件再抗告為合法，惟相對人提出再抗告人於94
    年9月27日簽發、金額200,000元、利息按年息17.99%之本票
    ，其上已明確記載付款地為「台北市○○路7號」，有本票
    乙份附於原審卷可查。上開地址係屬本院轄區，依非訟事件
    法第194條規定，本院就本件本票裁定事件，自有管轄權。
    上開情形與民事訴訟第24條當事人合意定第一審管轄法院之
    規定不同，再抗告人猶以原裁定未察及民事訴訟法第28條第
    2項規定，指謫原裁定有同法第468條所規定判決不適用法規
    之情形，請求廢棄原裁定云云，為無理由，亦應予駁回。
五、爰裁定如主文。
中    華    民    國    95    年    5    月   19      日
            民事第三庭    審判長法  官  李維心
                                法  官  賴錦華
                                法  官  曾啟謀
以上正本係照原本作成
本件不得再抗告
中    華    民    國    95    年    5    月    19     日
                                書記官  王月伶


司法院資訊處製作；財團法人民間司法改革基金會備份。
